臺灣臺南地方法院刑事判決
109年度交易字第1168號
聲  請  人  臺灣臺南地方檢察署檢察官
被      告  簡泳程





            陳奕瑋



上列被告因過失傷害案件，經檢察官聲請以簡易判決處刑（109
年度調偵字第2148號），本院受理後（109年度交簡字第3172號
），認不得以簡易判決處刑，適用通常程序審判，茲判決如下：
    主  文
本件公訴不受理。
    理  由
一、公訴意旨略以：詳如附件聲請簡易判決處刑書所載。
二、按告訴乃論之罪，告訴人於第一審辯論終結前得撤回其告訴
    ；告訴經撤回者，應諭知不受理之判決，又不受理之判決，
    得不經言詞辯論為之，刑事訴訟法第238條第1項、第303條
    第3款、第307條，分別定有明文。
三、查本件告訴人陳奕瑋告訴被告簡泳程、告訴人簡泳程告訴被
    告陳奕瑋過失傷害案件，聲請人認被告2人均係觸犯刑法第2
    84條前段之過失傷害罪，依同法第287條之規定，均須告訴
    乃論。茲據告訴人2人具狀撤回其告訴，有刑事撤回告訴狀2
    紙在卷（附本院109年度交簡字第3172號卷內）可稽，參照
    前開法條規定，本件爰不經言詞辯論，逕為不受理之判決。
四、據上論斷，應依刑事訴訟法第452條、第303條第3款、第307
    條，判決如主文。
中　　華　　民　　國　　109 　年　　12　　月　　28　　日
　　　　　　　　　刑事第六庭    法　官　郭千黛
以上正本證明與原本無異。
如不服本判決應於收受本判後20日內向本院提出上訴書狀，並應
敘述具體理由。其未敘述上訴理由者，應於上訴期間屆滿後20日
內向本院補提理由書狀（均須按他造當事人之人數附繕本）「切
勿逕送上級法院」。
  　　　　　　　　　　　　　　　書記官　黃瓊蘭
中　　華　　民　　國　　109 　年　　12　　月　　30　　日
（附件）
臺灣臺南地方檢察署檢察官聲請簡易判決處刑書
                                   109年度調偵字第2148號
　　被　　　告　簡泳程　男　35歲（民國00年0月00日生）
                        住○○市○○區○○街0號
　　　　　　　　　　　　居臺南市○區○○路000巷00號
　　　　　　　　　　　　國民身分證統一編號：Z000000000號
　　　　　　　　陳奕瑋　男　21歲（民國00年0月00日生）
　　　　　　　　　　　　住○○市○○區○○路000巷00號
　　　　　　　　　　　　國民身分證統一編號：Z000000000號
上列被告等因過失傷害案件，業經偵查終結，認為宜以簡易判決
處刑，茲將犯罪事實及證據並所犯法條分敘如下：
　　　　犯罪事實
一、簡泳程於民國108年12月13日12時48分許，騎乘車牌號碼000
    -000號普通重型機車，沿臺南市北區北安路1段由東往西方
    向行駛，行經北安路1段與北安路1段142巷交岔路口，本應
    注意機車行駛之車道，應依標誌或標線之規定行駛，在劃有
    禁行機慢車道之內側快車道，機車禁止行駛；在已劃分快慢
    車道之道路，雙向道路應在最外側快車道及慢車道行駛；機
    車行駛至交岔路口，其轉彎，應依標誌或標線之規定行駛，
    內側車道設有禁行機車標誌或標線者，應依兩段方式進行左
    轉，不得由內側或其他車道左轉，以避免危險之發生，而依
    當時天候晴、日間自然光線、柏油路面、乾燥、無缺陷、無
    障礙物、視距良好等情狀，並無不能注意之情事，竟疏未注
    意，未行駛在機慢車優先道，而貿然行駛在劃有禁行機慢車
    之內側快車道，且未依兩段方式左轉而逕行迴轉，適有陳奕
    瑋騎乘車牌號碼000-000號普通重型機車，亦未遵循在劃有
    禁行機慢車道之內側快車道，機車禁止行駛；機車在已劃分
    快慢車道之道路，雙向道路應在最外側快車道及慢車道行駛
    等規定，而貿然由西往東方向駛入北安路1段之內側快車道
    ，並於進入北安路1段與育賢街 （即接北安路1段142巷）之
    交岔路口時，未注意車前狀況，並隨時採取必要之安全措施
    ，而與前述違規迴轉之簡泳程所騎乘之機車發生碰撞，致兩
    車均人車倒地，陳奕瑋所騎乘之機車因而失控擦撞同向右前
    方由陳惠貞所騎乘之車牌號碼000-000號普通重型機車，陳
    惠貞所騎乘之機車再擦撞停在路邊停車格為王正德所使用之
    車牌號碼000-0000號租賃小客車，簡泳程因而受有大腦雙側
    額葉挫傷性出血、硬腦膜上出血、硬腦膜下出血及蜘蛛膜下
    腔出血併意識昏迷、交通性水腦症、顱骨缺損等傷害；陳奕
    瑋則受有鼻骨閉鎖性骨折、鼻撕裂傷2公分、四肢多處擦傷
    等傷害。
二、案經陳奕瑋、簡泳程訴由臺南市政府警察局第五分局報告偵
    辦。
　　　　證據並所犯法條
一、上揭犯罪事實，業據被告陳奕瑋於警詢時及偵查中供承不諱
    ，被告簡泳程雖供稱：我撞到後昏迷19天，醒來後對車禍如
    何發生沒有印象等語，惟本件交通事故之發生經過，除據被
    告陳奕瑋陳明在卷外，尚據證人陳惠貞、王正德於警詢時證
    述屬實，復有道路交通事故現場圖、道路交通事故調查表（
    一）、道路交通事故調查報告表（二）等各1紙、診斷證明
    書2紙、車號查詢機車車籍資料3紙、證號查詢機車駕駛人資
    料3紙、車號查詢汽車車籍資料1紙、證號查詢汽車駕駛人資
    料1紙、路口監視錄影器影像光碟1片、路口監視錄影器影像
    翻拍照片4張、現場照片32張在卷可憑。又按「汽車行駛時
    ，駕駛人應注意車前狀況，並隨時採取必要之安全措施；機
    車行駛之車道，應依標誌或標線之規定行駛，在已劃分快慢
    車道之道路，雙向道路應在最外側快車道及慢車道行駛；機
    車行駛至交岔路口，其轉彎，應依標誌或標線之規定行駛，
    內側車道設有禁行機車標誌或標線者，應依兩段方式進行左
    轉，不得由內側或其他車道左轉」，道路交通安全規則第94
    條第3項、第99條第1項本文前段及第1項第2款前段、第2項
    本文前段及第2項第1款分別定有明文，被告2人騎車自當遵
    循上開規定及義務，而依當時情形，並無不能注意之情事，
    卻疏未注意貿然駛入禁行機慢車之內側快車道後分別迴轉及
    直行，肇生本件車禍，致雙方均受有傷害，被告2人應有過
    失甚明。另被告2人過失行為與彼此所受傷害間，有相當因
    果關係，是被告2人犯嫌均堪認定。
二、核被告簡泳程、陳奕瑋所為，均係犯刑法第284條前段之過
    失傷害罪嫌。
三、依刑事訴訟法第451條第1項聲請逕以簡易判決處刑。　
　　此　致
臺灣臺南地方法院　
中　　華　　民　　國　 109　　年　　10　　月　　27　　日
　　　　　　　　　　　　　　　檢察官　柯 博 齡
本件證明與原本無異
中　　華　　民　　國　 109　　年　　10　　月　　29　　日
                              書記官  王 寵 惠